臺灣高等法院刑事裁定
110年度抗字第763號
抗  告  人  
即  被  告  張家偉





上列抗告人即被告因聲請具保停止羈押案件，不服臺灣桃園地方
法院中華民國110年4月15日裁定（110年度聲字第1056號、第118
0號），提起抗告，本院裁定如下：
    主  文
抗告駁回。
    理  由
一、原裁定意旨略以：抗告人即被告張家偉（下稱被告）因詐欺
    等案件，原審訊問後，認被告有刑事訴訟法第101條第1項第
    1款、第2款、第101條之1第1項第7款之羈押原因，且有羈押
    及禁止接見、通信之必要，爰自民國109年11月13日起執行
    羈押3月，並禁止接見、通信，復於110年2月13日起、同年4
    月13日起分別延長羈押期間2月，並繼續禁止接見、通信。
    被告聲請具保停止羈押，原審審酌卷內事證，認被告涉犯刑
    法第339條之4第1項第2款之3人以上共同詐欺取財罪、刑法
    第339條之4第2項、第1項第2款之3人以上共同詐欺取財未遂
    罪、洗錢防制法第14條第1項之洗錢罪、組織犯罪防制條例
    第3條第1項本文後段之參與犯罪組織罪嫌疑重大，且有事實
    足認被告有逃亡、湮滅證據及勾串共犯之虞，亦有事實足認
    被告有反覆實行3人以上共同詐欺取財罪之虞，仍有刑事訴
    訟法第101條第1項第1款、第2款、第101條之1第1項第7款之
    羈押原因，且仍有繼續羈押及禁止接見、通信之必要，復查
    無被告有何刑事訴訟法第114條各款所定不得駁回聲請具保
    停止羈押之情形，爰以被告之聲請為無理由而予駁回等語。
二、抗告意旨略以：被告於應徵工作時，因老闆「陳廷翔」告知
    是合法線上博弈之外包遊戲幣公司，被告便相信其說詞而被
    其蒙騙；本案查獲當時警方對被告違法搜索及拘提，且誘導
    被告而製作警詢筆錄；又被告負債且名下無財產，非如原裁
    定所述收入非低，且被告有兩名幼小子女須照顧，故提起抗
    告，請求撤銷原裁定，更為適當之裁定等語。
三、按羈押之目的，在於確保刑事偵查、審判程序之進行及刑事
    執行之保全，或預防反覆實施特定犯罪。被告究竟有無刑事
    訴訟法第101條、第101條之1所規定之羈押要件、應否羈押
    ，以及羈押後其羈押原因是否仍然存在、有無繼續羈押之必
    要，事實審法院本得斟酌訴訟進行程度及其他一切情形而為
    認定，故受羈押之被告除有刑事訴訟法第114條所列情形之
    一，經具保聲請停止羈押不得駁回外，如以其他原因聲請具
    保停止羈押，其准許與否，事實審法院本有裁量之職權，其
    裁量倘無濫用之情形，自不能任意指為違法。
四、經查：
　㈠被告犯罪嫌疑重大：
　　被告抗告意旨雖稱其係於應徵工作時被蒙騙，且本案警方對
    其違法搜索、拘提及誘導陳述云云如前。然刑事訴訟法第10
    1條、第101條之1所謂「犯罪嫌疑重大」，係指有具體事由
    ，足以令人相信被告「很有可能」涉嫌該犯罪，且以自由證
    明為已足，此與認定犯罪事實所憑積極證據，須達「無合理
    懷疑」之確信程度不同，故法院決定羈押與否，自毋庸依憑
    嚴謹證據法則，確切認定被告有罪，只須檢察官提出之證據
    ，足使法院相信被告有高度可能涉及被訴犯罪嫌疑之心證程
    度即屬已足，至被告實際上是否成立犯罪，乃本案審判程序
    時，實體上應予判斷之問題，並非法院羈押審查之要件。本
    院審酌卷內各項事證，認被告確有高度可能涉犯刑法第339
    條之4第1項第2款之3人以上共同詐欺取財罪、刑法第339條
    之4第2項、第1項第2款之3人以上共同詐欺取財未遂罪、洗
    錢防制法第14條第1項之洗錢罪、組織犯罪防制條例第3條第
    1項本文後段之參與犯罪組織罪，而屬犯罪嫌疑重大。復觀
    諸卷附查獲被告當時之拘票、警詢筆錄內容、自願受搜索同
    意書、搜索扣押筆錄、扣押物品目錄表等相關資料，尚難遽
    認警方有何違法搜索、拘提或誘導被告為非任意性陳述之情
    事，是被告此部分所指，本院亦難憑採。
  ㈡被告有事實足認有反覆實行同一犯罪之虞：
    被告於本案詐欺集團中擔任監督提款車手、交付提款卡、洗
    卡（測試人頭帳戶金融卡是否可用、改密碼、查餘額）、發
    放薪資與收取贓款上繳上手等工作，並於短期間內多次參與
    前揭犯行，且有共犯尚未查獲到案，綜合斟酌上情，被告顯
    有再與該詐欺集團成員反覆實行加重詐欺取財罪之高度危險
    ，自有防衛社會秩序及避免更多人受害而予以預防性羈押之
    必要。
  ㈢被告有事實足認有逃亡之虞：
　　被告於偵查中係經拘提始到案，且依被告於偵訊時所述，有
    專人擔任被告之司機，負責載送被告收水並交付款項予上手
    ，可見被告在本案詐欺集團內之層級及收入非低，有事實足
    認被告有逃亡之虞。至被告抗告意旨固稱其負債且名下無財
    產，非如原裁定所述收入非低云云，惟此僅係被告一面之詞
    ，且衡情該等收入既屬違法，其亦不會直接置於名下或執法
    人員得輕易查悉之處。
　㈣被告有事實足認有湮滅證據或勾串共犯之虞：
    關於被告有無獲得報酬及擔任何項職務等節，其歷次供述未
    盡一致，復觀諸本案詐欺集團通訊軟體群組之內容，足見被
    告為該集團之中間管理層級，並可與集團內諸多成員聯繫，
    且有共犯尚未到案，被告與共犯間究如何分工運作，尚可能
    有進一步調查、釐清之必要，因之被告苟開釋在外，難免有
    滅證、串供之危險，是有事實足認被告有湮滅證據或勾串共
    犯之虞。
　㈤本案有繼續羈押被告及禁止接見、通信之必要：
    本院考量近年來詐欺案件頻傳，且趨於集團、組織、常業化
    ，嚴重危及民眾財產安全，經權衡本案犯罪情節及訴訟進行
    程度、國家刑事司法權之有效行使、社會秩序及公共利益、
    被告人身自由及防禦權所受限制，認具保、責付、限制住居
    等侵害較小之手段，均不足以確保後續審判或執行程序之順
    利進行，並為有效防免滅證、串供之危險，故有繼續羈押被
    告及禁止接見、通信之必要。被告抗告意旨所稱其有兩名幼
    小子女須照顧之家庭狀況，仍難據以否定上開必要性，附此
    敘明。
五、綜上所述，原審認被告犯罪嫌疑重大，原羈押原因依然存在
    ，且仍有繼續羈押及禁止接見、通信之必要，亦查無刑事訴
    訟法第114條各款所定不得駁回聲請具保停止羈押之情形，
    而裁定駁回被告具保停止羈押之聲請，於法並無不合。被告
    猶執前詞提起抗告，為無理由，應予駁回。　
據上論斷，應依刑事訴訟法第412條，裁定如主文。
中　　華　　民　　國　 110　　年　　5 　　月　　10　　日
                  刑事第四庭    審判長法  官  陳筱珮
                                      法  官  林怡秀
                                      法  官  吳元曜
以上正本證明與原本無異。
不得再抗告。
                                      書記官  黃亮潔
中　　華　　民　　國　　110 　年　　5 　　月　　10　　日